# 关于代采的会计处理问题

提问人：zangxu 时间：2023-10-13 17:23:51
公司对外签订 1000 万销售合同，其中 600 万为帮助客户代采， 400 万为自己的业务。
项目现已验收，但代采部分现金流尚未形成闭环。
请问（ 1 ）：此时，公司确认自身业务 400 万的收入同时，是否需要对尚未形成资金闭环代采业务部分同时计提，他收、他付。
请问（ 2 ）：如果公司同时计提他收（客户），他付（供应商）。此时对其他应收款计提坏账是否合理？

回答人：chenyiwei
这种情况下，需根据代采合同对各方权利义务关系的约定，并参考其他相关规定（例如或有事项准则中对“待执行合同”的规定），考虑是否已满足相关资产、负债的确认条件，以及（如需确认资产和负债）在报表中能否将其抵销后按净额列报。能否抵销后按净额列报，也在一定程度上影响对其中债权金额的坏账准备计提。